臺灣高等法院高雄分院刑事判決　　　　96年度上訴字第1143號
上　訴　人　臺灣高雄地方法院檢察署檢察官
被　　　告　甲○○
　　　　　　　　　　現另案於臺灣台東監獄東成分監執行中
上列上訴人因被告違反毒品危害防制條例案件，不服臺灣高雄地
方法院95年度訴字第3974號中華民國96年4 月10日第一審判決（
起訴案號：臺灣高雄地方法院檢察署95年度毒偵字第7901號），
提起上訴，本院判決如下：
    主  文
原判決撤銷，發回台灣高雄地方法院。
    理  由
一、公訴意旨係以：被告甲○○曾於民國92年間因施用毒品案件
    ，經依法院裁定送觀察、勒戒後，認無繼續施用毒品之傾向
    ，業經檢察官於92年11月5 日為不起訴處分確定，並於92年
    11月5 日執行完畢釋放；詎其仍不知悔改，於觀察、勒戒執
    行完畢釋放後5 年內，猶基於施用海洛因之犯意，於95 年7
    月7 日13時許，在高雄市前金區市○○路242 號6 樓住處，
    施用海洛因1 次；嗣於95年7 月7 日15時25分許，因案經臺
    灣高雄地方法院發佈通緝，在上開住處為警查獲，並扣得第
    一級毒品海洛因2 小包、注射針筒8 支、塑膠杓子1 支，應
    認被告涉有毒品危害防制條例第10條第1 項之施用第一級毒
    品罪嫌等語。
三、原判決以：本案被告前被訴於95年10月8 日施用海洛因1 次
    ，其所涉施用第一級毒品之罪嫌，業經檢察官起訴（95年度
    毒偵字第8316號），經原法院於96年1 月23日以95年度訴字
    第4194號判處有期徒刑8 月，並於96年2 月12日確定在案。
    該案與本案檢察官起訴之犯罪事實，時間接近，並以相同手
    法反覆為之，且毒品之施用均具有成癮性，被告顯係基於接
    續之犯意而為上開施用海洛因之行為，自屬接續犯，為實質
    上一罪，依審判不可分原則，該案判決之效力，應及於全部
    犯罪事實，依刑事訴訟法第302 條第1 款之規定，諭知本案
    免訴之判決云云。
四、惟查：本案被告施用第一級毒品之時間，為95年7 月7 日13
    時許，距被告上開已判決確定95年10月8 日施用第一級毒品
    之時間，已將近三個月之久，且被告該兩次被查獲僅分別各
    施用第一級毒品一次，此有原法院95年度訴字第4194號刑事
    判決附於原審卷第60頁足稽。則被告於上開將近三個月之期
    間，僅分別各施用第一級毒品一次，該兩次施用毒品間有何
    成癮性？原判決未予詳查說明，即逕認被告該兩次施用第一
    級毒品犯行，屬接續犯，為實質上一罪，而對本案諭知免訴
    之判決，尚嫌速斷。檢察官上訴意旨雖不同，惟原判決既有
    可議，自應由本院撤銷，將本案發回原法院另為妥適判決，
    並不經言詞辯論為之。
四、據上論結，應依刑事訴訟法第369 條第1 項但書、第372 條
    ，判決如主文。
中　　華　　民　　國　　96　　年　　6 　　月　　1 　　日
                  刑事第六庭    審判長法  官 王憲義
                                      法  官 李璧君
                                      法  官 張盛喜
以上正本證明與原本無異。
如不服本判決，應於判決送達後10日內向本院提出上訴狀，其未
敘述理由者並應於提出上訴狀後10日內向本院補提理由書（應附
繕本）。
中　　華　　民　　國　　96　　年　　6 　　月　　1 　　日
　　　　　　　　　　　　　　　　　　　書記官 張文斌
